---
title: "Testes com modelo de contagem com detecção imperfeita"
subtitle: "Competição entre Arcella e Pyxidicolla"
author: "Paulo Inácio Prado"
date: "`r format(Sys.time(), '%d de %B de %Y')`"
output: 
        rmdformats::readthedown:
        self_contained: true
        thumbnails: true
        lightbox: true
        gallery: false
        highlight: tango
        toc_depth: 4
---

```{r setup, echo=FALSE, warning=FALSE, message=F}
##`
library(knitr); library(zoo); library(xts);
library(caTools);
library(ggplot2)#; library(cowplot)
library(gridExtra)
library(dplyr); library(tidyr);
library(rjags); library(R2jags);
library(mcmcplots); library(superdiag)

opts_chunk$set(fig.align = 'center', fig.show = 'hold',
               fig.height = 4, warning = FALSE, message = FALSE,
               error = FALSE, echo=FALSE)
options(formatR.arrow = TRUE,width = 90, cache=TRUE)
source("functions.R") ## auxiliary functions 
```

Os ajustes demoram e foram feitos no cluster. Os códigos destes ajustes
estão na pasta "cluster". Os comandos abaixo carregam os binários com os resultados
dos ajustes.

```{r load model fits}
load("cluster/arc1.RData")
load("cluster/arc2.RData")
load("cluster/arc3.RData")
load("cluster/pyx1.RData")
load("cluster/pyx2.RData")
load("cluster/pyx3.RData")
load("cluster/compfit1.RData")
load("cluster/compfit2.RData")
load("cluster/compfit3.RData")
load("cluster/compfit4.RData")
load("cluster/compfit5.RData")
load("cluster/compfit6.RData")
load("cluster/compfit7.RData")
```

# Single-species experiments

```{r load data single-species experiments}
## Tidy data table with all experiments
pyx.ind <- read.csv2("../dados_giulia/pyx_ind.csv") %>%
    gather(Pyx1A:Pyx3C, key=id, value=counts) %>%
    mutate(batch=as.factor(substr(id,4,4)))
arc.ind <- read.csv2("../dados_giulia/arc_ind.csv") %>%
    gather(Arcella1A:Arcella3C, key=id, value=counts) %>%
    mutate(batch=as.factor(substr(id,8,8)))
## Separate matrices for each experiment
pyx1 <- sel.ind(pyx.ind, 1)
pyx2 <- sel.ind(pyx.ind, 2)
pyx3 <- sel.ind(pyx.ind, 3)
arc1 <- sel.ind(arc.ind, 1)
arc2 <- sel.ind(arc.ind, 2)
arc3 <- sel.ind(arc.ind, 3)
```

## Exploratórias

### Pyxidicolla

Note que nos experimentos 1 e 2 a população parece estourar a capacidade de suporte
entre seis e sete dias, e depois retorna a ela. Isso pode ser assinatura
de crescimento populacional muito rápido e/ou com *time delay*, que pode levar
a dinâmicas que oscilam ou mesmo caos.

```{r plot indi Pyx}
pyx.ind %>% ggplot(aes(Time,counts)) +
    geom_point()+
    facet_wrap(~batch) +
    theme_bw()
```

### Arcella

```{r plot indi Arc}
arc.ind %>% ggplot(aes(Time,counts)) +
    geom_point()+
    facet_wrap(~batch) +
    theme_bw()
```

### Nota sobre densidade máxima teórica de cada espécie
Para definir as distribuições a priori das capacidade de suporte considerei o seguinte para definir um valor máximo:

* *Arcella* tem diâmetro de 57 micrômetros, o que dá uma área de `r pi*(57/2)^2` micrômetros quadrados. Assim, um chute para densidade máxima é que em $1 cm^2$ haveria `r 1e8/(pi*(57/2)^2)` indivíduos. A área do frasco de cultura
é `r 90*0.25` cm2, o que poderia ser completamente coberto por cerca 
de  `r round(100*90*.25/(pi*(57/2)^2),2)` milhões de células.
* *Pyxidicolla* tem diâmetro de 5.3 micrômetros, o que dá uma área de `r pi*(5.3/2)^2` $\mu^2$. 
Assim, um chute para densidade máxima é que em 1 $cm^2$ haveria `r 1e8/(pi*(5.3/2)^2)` indivíduos. 
Assim a área do frasco de cultura poderia ser coberto por cerca 
de  `r round(100*90*.25/(pi*(5.3/2)^2),2)` milhões de células.


## Ajustes dos modelos


### Diagnósticos

#### Pixydicola

```{r logistic plots}
## Posteriors
plot(as.mcmc(fit.P1)[,c("r", "k", "p")])
plot(as.mcmc(fit.P2)[,c("r", "k", "p")])
plot(as.mcmc(fit.P3)[,c("r", "k", "p")])

plot(as.mcmc(fit.A1)[,c("r", "k", "p")])
plot(as.mcmc(fit.A2)[,c("r", "k", "p")])
plot(as.mcmc(fit.A3)[,c("r", "k", "p")])



## Fitted x observed
## Pyxidicolla
## Experiment 1
## Graficos

pP1 <- p1(summary.df(fit.P1, data=pyx1)) + ggtitle("Pyx #1")
pP2 <- p1(summary.df(fit.P2, data=pyx2))+ ggtitle("Pyx #2")
pP3 <- p1(summary.df(fit.P3, data=pyx3))+ ggtitle("Pyx #3")

## Arcella
pA1 <- p1(summary.df(fit.A1, data=arc1)) + ggtitle("Arc #1")
pA2 <- p1(summary.df(fit.A2, data=arc2))+ ggtitle("Arc #2")
pA3 <- p1(summary.df(fit.A3, data=arc3))+ ggtitle("Arc #3")

grid.arrange(pP1,  pA1, pP2, pA2, pP3, pA3)

## Checking log-normality of polled posteriors
## Pooled poteriors of the 3 experiments
pk.P <- c(fit.P1$BUGSoutput$sims.list[["k"]],
         fit.P2$BUGSoutput$sims.list[["k"]],
         fit.P3$BUGSoutput$sims.list[["k"]])
pr.P <- c(fit.P1$BUGSoutput$sims.list[["r"]],
         fit.P2$BUGSoutput$sims.list[["r"]],
         fit.P3$BUGSoutput$sims.list[["r"]])

pk.A <- c(fit.A1$BUGSoutput$sims.list[["k"]],
         fit.A2$BUGSoutput$sims.list[["k"]],
         fit.A3$BUGSoutput$sims.list[["k"]])
pr.A <- c(fit.A1$BUGSoutput$sims.list[["r"]],
         fit.A2$BUGSoutput$sims.list[["r"]],
         fit.A3$BUGSoutput$sims.list[["r"]])


hist(log(pk.P))
hist(log(pk.A))
## Quantiles
quantile(pk.P, c(0.005, 0.995))
quantile(pk.A, c(0.005, 0.995))
## For pyxidicolla posteriors are distinct
## So, for the priors of the competition models we'll use
## Pyxidicolla: lognormal fitted to experiment 3
mean(log(fit.P3$BUGSoutput$sims.list[["k"]]))
sd(log(fit.P3$BUGSoutput$sims.list[["k"]]))
mean(log(fit.P3$BUGSoutput$sims.list[["r"]]))
sd(log(fit.P3$BUGSoutput$sims.list[["r"]]))
## Arcella: lognormal fitted to polled posteriors of the 3 experiments
mean(log(pk.A))
sd(log(pk.A))
mean(log(pr.A))
sd(log(pr.A))
```


```{r logistic posteriors}
lista.single <- list(
    Arc1=fit.A1$BUGSoutput$sims.list,
    Arc2=fit.A2$BUGSoutput$sims.list,
    Arc3=fit.A3$BUGSoutput$sims.list,
    Pyx1=fit.P1$BUGSoutput$sims.list,
    Pyx2=fit.P2$BUGSoutput$sims.list,
    Pyx3=fit.P3$BUGSoutput$sims.list)
par(mfrow=c(3,1), lwd=1.5)
post.plot(lista.single,par.name="p",  legend=FALSE, xlab="Parameter value")
post.plot(lista.single,par.name="k", legend=FALSE, xlab="Parameter value")
post.plot(lista.single,par.name="r", xlab="Parameter value")
par(mfrow=c(1,1))
```


# Experimentos de competição


```{r competicao leitura dados}
comp <- read.csv2("../dados_giulia/comp_counts_sintese_final.csv")
experim1 <- sel.exp(comp, batch = 1)
experim2 <- sel.exp(comp, batch = 2)
experim3 <- sel.exp(comp, batch = 3)
experim4 <- sel.exp(comp, batch = 4)
experim5 <- sel.exp(comp, batch = 5)
experim6 <- sel.exp(comp, batch = 6)
experim7 <- sel.exp(comp, batch = 7)
```

## Exploratórias

```{r competicao graficos exploratorios}
comp.medias <- gather(comp, key=sp, value=abund, arc, pyx) %>%
    filter(Time<20) %>%
    group_by(Time, sp, batch) %>%
    summarise(mean.ab = mean(abund), sd.ab=sd(abund))
comp2 <- gather(comp, key=sp, value=abund, arc, pyx) %>%
    filter(Time<20)
comp2 %>%
    ggplot(aes(Time, abund)) +
    geom_point(aes(colour=sp)) +
#    geom_line(aes(Time, mean.ab, colour=sp), comp.medias) +
    facet_wrap(~ batch, scales="free_y") +
    theme_bw()
```

## Modelos

### Observado e previsto em cada experimento


```{r competition obs x predicted counts}
## Graficos
pe1 <- p3(summary.df2(fit1, experim1)) + ggtitle("Experiment #1")
pe2 <- p3(summary.df2(fit2, experim2)) + ggtitle("Experiment #2")
pe3 <- p3(summary.df2(fit3, experim3)) + ggtitle("Experiment #3")
pe4 <- p3(summary.df2(fit4, experim4)) + ggtitle("Experiment #4")
pe5 <- p3(summary.df2(fit5, experim5)) + ggtitle("Experiment #5")
pe6 <- p3(summary.df2(fit6, experim6)) + ggtitle("Experiment #6")
pe7 <- p3(summary.df2(fit7, experim7)) + ggtitle("Experiment #7")
grid.arrange(pe1,pe2,pe3,pe4,pe5,pe6,pe7)
```

```{r competition expected densities}
pe1 <- sim.compet(fit1, experim1)
## Graficos
pe1 <- p2(summary.df2(fit1, experim1)) + ggtitle("Experiment #1")
pe2 <- p2(summary.df2(fit2, experim2)) + ggtitle("Experiment #2")
pe3 <- p2(summary.df2(fit3, experim3)) + ggtitle("Experiment #3")
pe4 <- p2(summary.df2(fit4, experim4)) + ggtitle("Experiment #4")
pe5 <- p2(summary.df2(fit5, experim5)) + ggtitle("Experiment #5")
pe6 <- p2(summary.df2(fit6, experim6)) + ggtitle("Experiment #6")
pe7 <- p2(summary.df2(fit7, experim7)) + ggtitle("Experiment #7")
grid.arrange(pe1,pe2,pe3,pe4,pe5,pe6,pe7)
```


### Sobreposição das posteriors dos experimentos

```{r overlap of posteriors}
## Calculando sobreposicao de posteriores
## Plot
lista2 <- list(
    Exp1=fit1$BUGSoutput$sims.list,
    Exp2=fit2$BUGSoutput$sims.list,
    Exp3=fit3$BUGSoutput$sims.list,
    Exp4=fit4$BUGSoutput$sims.list,
    Exp5=fit5$BUGSoutput$sims.list,
    Exp6=fit6$BUGSoutput$sims.list,
    Exp7=fit7$BUGSoutput$sims.list)
par(mfrow=c(3,2), lwd=1.5)
post.plot(lista2,par.name="kA", transf=TRUE, legend=FALSE, xlab="Log(Parameter value)")
post.plot(lista2,par.name="kP", transf=TRUE, legend=FALSE, xlab="Log(Parameter value)")
post.plot(lista2,par.name="rA", legend=FALSE, xlab="Parameter value")
post.plot(lista2,par.name="rP", legend=FALSE, xlab="Parameter value")
post.plot(lista2,par.name="aAP", legend=FALSE, xlab="Parameter value")
post.plot(lista2,par.name="aPA")
par(mfrow=c(1,1))

## Calculo
post.overl(fit1, fit2, par.name="aPA")
post.overl(fit1, fit2, par.name="aAP")
post.overl(fit1, fit2, par.name="rP")
post.overl(fit1, fit5, par.name="kA")
```


### Diagnósticos

```{r experiment 1 plots}
plot(as.mcmc(fit1)[,c("rA", "rP", "kA", "kP")])
plot(as.mcmc(fit1)[,c("aPA", "aAP", "pA", "pP")])
plot(as.mcmc(fit1)[,c("rA", "rP", "kA", "kP")])
plot(as.mcmc(fit1b)[,c("aPA", "aAP", "xA", "xP")])
effectiveSize(as.mcmc(fit1)[,c("rA", "rP", "kA", "kP","aPA", "aAP", "pA", "pP")])
gelman.diag(as.mcmc(fit1)[,c("rA", "rP", "kA", "kP","aPA", "aAP", "pA", "pP")])
autocorr.plot(as.mcmc(fit1)[,c("rA", "rP", "kA", "kP","aPA", "aAP", "pA", "pP")])
crosscorr.plot(as.mcmc(fit1)[,c("rA", "rP", "kA", "kP","aPA", "aAP", "pA", "pP")])
traceplot(fit1, mfrow=c(4,2),
          varname=c("rA", "rP", "kA", "kP","aPA", "aAP", "pA", "pP"))
traceplot(fit1,
          varname=c("kA"))
## Density plots of each run
denplot(as.mcmc(fit1), parms = c("rA", "rP", "kA", "kP","aPA", "aAP", "pA", "pP"))


## Distribuicoes a posteriori dos parametros populacionais
##plot(fit1)

## Media a posteriori das probabilidades de detecção
est.pA <- mean((fit1$BUGSoutput$sims.list$pA))
est.pP <- mean((fit1$BUGSoutput$sims.list$pP))
```

